【裁判字號】    88,訴,1761
【裁判日期】    890125
【裁判案由】    槍砲彈藥刀械管制
【裁判全文】
臺灣板橋地方法院刑事判決                        八十八年度訴字第一七六一號
    公  訴  人  臺灣板橋地方法院檢察署檢察官
    被      告  甲○○
右列被告因槍砲彈藥刀械管制條例案件，經檢察官提起公訴（八十八年度偵字第五七
二九號），本院判決如左：
    主  文
甲○○未經許可持有可發射子彈具有殺傷力之改造玩具手槍，累犯，處有期徒刑拾月
，併科罰金新台幣壹萬元，罰金部分如易服勞役以銀圓參佰元即新台幣玖佰元折算壹
日，扣案改造玩具手槍壹把（含彈匣，槍枝管制編號0000000000號）、子
彈伍顆、金屬彈匣貳具、撞針壹支、槍管貳支均沒收。
    事  實
一、甲○○曾有賭博、違反麻醉藥品管理條例、肅清煙毒條例等前科，其中於民國八
    十二年間，因違反麻醉藥品管理條例案件，經台灣士林地方法院判處有期徒刑六
    月，台灣高等法院判決駁回上訴確定，於八十三年二月十七日易科罰金執行完畢
    ，復於八十二年十一月間、八十二年十二月間及八十三年五月間，分別因違反麻
    醉藥品管理條例、肅清煙毒條例等案件，分別經台灣士林地方法院及宜蘭地方法
    院判處有期徒刑五年六月、二年（以上二案並均台灣高等法院判決駁回上訴確定
    ）、七月確定，嗣經台灣高等法院裁定應執行有期徒刑七年六月，於八十七年七
    月三日假釋出監（縮刑期滿日期為九十一年二月十二日），猶不知悔改，於八十
    七年七月間因假釋出監後之某日，在台北縣板橋市○○路安樂巷一弄八號二樓原
    住處，明知置於該處可發射子彈具殺傷力之八厘米FS－九六０七型改造玩具手槍
    （含彈匣，槍枝管制編號0000000000）、槍枝主要組成零件金屬彈匣
    二具、撞針一支、具殺傷力之子彈六顆（其中一顆經試射而滅失）、槍管半成品
    二支等物係同案被告章守庸（另案由檢察官通緝中）所有置於該處之物，竟基於
    持有之意思，自同年十月間起，未經許可將之移置於台北縣蘆洲市○○路一一一
    巷三十四號五樓住處而持有之。嗣於八十八年三月三日凌晨一時三十分許，於員
    警前往該址查緝甲○○所涉違反毒品危害防制條例案件時，經甲○○自首並繳出
    上開具殺傷力之改造玩具手槍而查獲，並扣得上開具殺傷力之子彈及槍枝主要零
    組件彈匣、槍管、撞針等物。
二、案經台北縣警察局土城分局報請臺灣板橋地方法院檢察署檢察官偵查起訴。
    理  由
一、右揭未經許可持有可發射子彈具殺傷力之改造玩具手槍之事實，業據被告甲○○
    於本院審理中供承不諱，核與證人即承辦本案之員警乙○○於本院審理中到庭證
    述被告自動交出藏置在床下之上開槍枝而查獲等情相符，並有扣案之改造玩具手
    槍一把（含彈匣，槍枝管制編號0000000000號）、子彈六顆（經鑑驗
    試射一顆）、金屬彈匣二具、撞針一支、槍管半成品二支等物扣案可資佐證，雖
    被告另辯稱：伊不知上開槍彈係有殺傷力，且亦無持有之意思云云，惟查，上開
    槍彈經送請內政部警政署刑事警察局鑑驗結果，該手槍係仿Walther  廠7.65MM
    半自動手槍製造之金屬玩具手槍（FS－九六０七型，槍枝管制編號000000
    0000），將槍管車通改造而成，其擊發機械正常，具發射子彈功能，認具殺
    傷力，而送鑑子彈其中七顆子彈外觀完整，採驗二顆試射，其中一顆可擊發，認
    具殺傷力，惟另一顆則無法擊發，認不具殺傷力；又送鑑槍管二支，各屬經車通
    及未車通之金屬槍管成品及半成品；送鑑彈匣一個，係可供上開槍枝使用之金屬
    彈匣；送鑑撞針一個，認係適用上述槍枝之撞針等情，有該局八十八年三月十五
    日刑鑑字第二０六七一號鑑驗通知書一紙附卷足稽，被告辯稱不知該槍彈係有殺
    傷力云云，核屬卸責之詞，並不可採。又被告將上開槍彈自其台北縣板橋市○○
    路安樂巷一弄八號二樓之原住處，將之移置於台北縣蘆洲市○○路一一一巷三十
    四號五樓住處，並將其中具殺傷力之上開改造玩具手槍藏置於床下，顯有持有上
    開槍彈之意思等情，至堪認定，所辯並無持有之意思云云，亦屬卸飾之詞，尚無
    可採。末查，本件承辦之員警原係前往被告住處查緝被告涉嫌毒品危害防制條例
    之案件，嗣經被告自首其持有上開可發射子彈具殺傷力之改造手槍等情，業據證
    人即承辦之員警乙○○到庭證述無訛，復有員警向台灣板橋地方法院檢察署申請
    之搜索票載明係搜索有關毒品危害防制條例案件之證物等情在卷可稽，是本件事
    證明確，被告犯行，洵堪認定。
二、核被告所為，係犯槍砲彈藥刀械管制條例第十一條第四項、第十二條第四項、第
    十三條第四項之未經許可持有可發射子彈具殺傷力之改造玩具手槍、子彈及槍枝
    主要組成零件罪，公訴人於起訴書犯罪事實欄，業已載明被告未經許可持有可發
    射子彈具殺傷力之改造玩具槍枝之犯行，惟於證據並所犯法條欄則誤引槍砲彈藥
    刀械管制條例第十條第四項之罪，尚有未洽，附予敘明。又被告以一持有行為，
    同時觸犯上開三項罪名，為想像競合犯，應從一重之未經許可持有可發射子彈具
    殺傷力之改造玩具手槍罪處斷，被告於八十二年間，因違反麻醉藥品管理條例案
    件，經台灣士林地方法院判處有期徒刑六月，台灣高等法院判決駁回上訴確定，
    於八十三年二月十七日易科罰金執行完畢，有台灣高等法院檢察署刑案紀錄簡覆
    表在卷可稽，其於有期徒刑執行完畢，五年以內再犯本件有期徒刑以上之罪，為
    累犯，依刑法第四十七條規定加重其刑。又被告於犯罪未發覺前自首並報繳上開
    槍枝等物，應依法減輕其刑，並依法先加後減之。爰審酌被告之前科素行、犯罪
    之動機、目的、持有可發射子彈具殺傷力之槍枝，對社會秩序及安寧之影響，及
    其犯罪之手段、犯罪後之態度等一切情狀，量處如主文所示之刑及併科罰金，並
    諭知罰金部分易服勞役之折算標準，以資懲儆。又依槍砲彈藥刀械管制條例第十
    九條第一項雖規定：「犯第七條、第八條、第十條、第十一條、第十二條第一項
    至第三項、第十三條第一項至第三項之罪，經判處有期徒刑者，應於刑之執行完
    畢或赦免後，令入勞動場所，強制工作，其期間為三年」，惟被告先前並未犯有
    槍砲彈藥刀械管制條例之案件，此有台灣高等法院檢察署刑案紀錄簡覆表在卷可
    按，此次其持有上開槍彈，並未持以犯案，且所查扣之槍枝僅係可發射子彈之改
    造玩具手槍，其社會危險性尚非重大，依憲法比例原則之精神，本院認尚無對被
    告宣告強制工作之必要，爰參酌大法官會議釋字第四七一號解釋之意旨，不另為
    強制工作之諭知，併予敘明。
三、扣案改造玩具手槍一把（含彈匣，槍枝管制編號0000000000號）、子
    彈伍顆（鑑驗時試射一顆）、金屬彈匣二具、撞針一支、槍管二支均係違禁物，
    爰依法宣告沒收。
據上論斷，應依刑事訴訟法第二百九十九條第一項前段、槍砲彈藥刀械管制條例第十
一條第四項、第十二條第四項、第十三條第四項、第十八條第一項，刑法第十一條前
段、第五十五條、第七十一條第一項、第四十二條第二項、第三十八條第一項第一款
，現行法規所定貨幣單位折算新台幣條例第二條，判決如主文。
本案經檢察官高俊申到庭執行職務。
中      華      民      國      八十九      年    一    月    二十五    日
                              臺灣板橋地方法院刑事第二庭
                                    法  官  林  春  長
右正本證明與原本無異
如不服本判決應於送達後十日內向本院提出上訴狀
                                    書記官  邱  美  龍
中      華      民      國      八十九      年    一    月    二十七    日
附錄本案論罪科刑法條全文：
槍砲彈藥刀械管制條例第十一條第四項：
未經許可，製造、販賣或運輸第四條第一款所稱其他可發射金屬或子彈具有殺傷力之
各式槍砲者，處五年以上有期徒刑，併科新臺幣一千萬元以下罰金。
未經許可，轉讓、出租或出借前項所列槍砲者，處三年以上十年以下有期徒刑，併科
新臺幣七百萬元以下罰金。
意圖供自己或他人犯罪之用，而犯前二項之罪者，處無期徒刑或七年以上有期徒刑，
併科新臺幣一千萬元以下罰金。
未經許可，持有、寄藏或意圖販賣而陳而列第一項所列槍砲者，處一年以上七年以下
有期徒刑，併科新臺幣七百萬元以下罰金。
第一項至第三項之未遂犯罪之。
槍砲彈藥刀械管制條例第十二條第四項：
未經許可，製造、販賣或運輸子彈者，處一年以上七年以下有期徒刑，併科新臺幣五
百萬元以下罰金。
未經許可，轉讓、出租或出借子彈者，處六月以上五年以下有期徒刑，併科新臺幣三
百萬元以下罰金。
意圖供自己或他人犯罪之用，而犯前二項之罪者，處三年以上十年以下有期徒刑，併
科新臺幣七百萬元以下罰金。
未經許可，持有、寄藏或意圖販賣而陳列子彈者，處五年以下有期徒刑，併科新臺幣
三百萬元以下罰金。
第一項至第三項之未遂犯罰之。
槍砲彈藥刀械管制條例第十三條第四項：
未經許可，製造、販賣或運輸槍砲、彈藥之主要組成零件者，處三年以上十年以下有
期徒刑，併科新臺幣七百萬元以下罰金。
未經許可，轉讓、出租或出借前項零件者，處一年以上七年以下有期徒刑，併科新臺
幣五百萬元以下罰金。
意圖供自己或他人犯罪之用，而犯前二項之罪者，處五年以上有期徒刑，併科新臺幣
一千萬元以下罰金。
未經許可，持有、寄藏或意圖販賣而陳列第一項所列零件者，處六月以上五年以下有
期徒刑，併科新臺幣三百萬元以下罰金。
第一項至第三項之未遂犯罰之。


司法院資訊處製作；財團法人民間司法改革基金會備份。
